臺灣高等法院臺中分院民事裁定　　　　　100年度抗字第167號
抗　告　人　有限責任南投縣仁愛鄉良久林業生產合作社
法定代理人　林叔汝
相　對　人　行政院農業委員會林務局南投林區管理處
法定代理人　劉福成
抗告人因與相對人間確定訴訟費用額事件，對於中華民國100年3
月7日臺灣南投地方法院100年度聲字第12號所為裁定提起抗告，
本院裁定如下：
    主  文
抗告駁回。
抗告程序費用由抗告人負擔。
    理  由
一、按民事訴訟法第91條第1、3項規定：「法院未於訴訟費用之
    裁判確定其費用額者，第一審受訴法院於該裁判有執行力後
    ，應依聲請以裁定確定之」；「依第一項確定之訴訟費用額
    ，應於裁定送達之翌日起，加給法定利率計算之利息」。
二、本件抗告意旨略以：按各當事人一部勝訴、一部敗訴者，其
    訴訟費用，由法院酌量情形，命兩造以比例分擔或命一造負
    擔，或命兩造各自負擔其支出之訴訟費用。民事訴訟法第79
    條定有明文。臺灣南投地方法院以98年度重訴字第15號民事
    判決主文記載：「訴訟費用由被告有限責任南投縣仁愛鄉良
    久林業生產合作社負擔千分之937 」；同院100 年度聲字第
    12號民事裁定據此諭知「有限責任南投縣仁愛鄉良久林業生
    產合作社應賠償聲請人之訴訟費用額確定為新台幣59萬6944
    元，及自本裁定送達相對人之翌日起至清償日止，按年息百
    分之5 計算之利息」云云。惟本案訴訟之原告即相對人行政
    院農業委員會林務局南投林區管理處並非全部勝訴，但原承
    審法官在本案判決竟然諭知其不必負擔任何訴訟費用，原承
    審法官顯係偏袒相對人。甚者，抗告人於本案要求調查之證
    據，均置若罔聞，是本案判決實有諸多違法不當之處，以致
    抗告人受有不利之判決結果，令抗告人實難干服。爰求為廢
    棄原裁定云云。
三、經查，相對人與抗告人間請求返還土地事件，業經臺灣南投
    地方法院以98年度重訴字第15號民事判決訴訟費用由抗告人
    與福坤、胡伯澤、詹棠海、李啟中、吳秋龍、詹志偉、徐
    裕雄、陳朝成等9 人依原裁定附表二「應負擔比例」欄所示
    之比例負擔；又抗告人有限責任南投縣仁愛鄉良久林業生產
    合作社提起上訴，但因逾期未繳納第二審裁判費，經臺灣南
    投地方法院以98年度重訴字第15號民事裁定駁回上訴，以及
    該第二審訴訟費用由抗告人有限責任南投縣仁愛鄉良久林業
    生產合作社負擔，抗告人有限責任南投縣仁愛鄉良久林業生
    產合作社對該裁定不服提起抗告、再抗告，經本院99年度抗
    字第313 號、最高法院99年度台抗字第913 號民事裁定駁回
    抗告、再抗告，且該抗告、再抗告程序之訴訟費用均由抗告
    人有限責任南投縣仁愛鄉良久林業生產合作社負擔確定在案
    ，業據原法院調閱前開卷宗屬實。本件訴訟費用應由抗告人
    與福坤、胡伯澤、詹棠海、李啟中、吳秋龍、詹志偉、徐
    裕雄、陳朝成等9 人依原裁定附表二「應負擔比例」欄所示
    之比例負擔已經確定。而本件有如原裁定附表一之計算書所
    示之訴訟費用，皆由相對人所支付，業據相對人提出收據為
    證，並經原法院調閱前開卷宗無誤。是抗告人與溫福坤、胡
    伯澤、詹棠海、李啟中、吳秋龍、詹志偉、徐裕雄、陳朝成
    等9人依其應負擔訴訟費用之比例計算結果，其等9人應依原
    裁定附表二「應賠償金額」欄所示之金額賠償相對人。是原
    裁定爰確定如其主文所示，並依民事訴訟法第 91條第3項規
    定，加給自裁定送達相對人之翌日起至清償日止按法定利率
    即年息百分之 5計算之利息。揆諸首揭法條意旨，確定訴訟
    費用額之裁定程序，僅在審究當事人所開列之費用項目，是
    否為訴訟費用之範圍；已否提出證據證明，然後確定應負擔
    訴訟費用者，應賠償他造之數額若干。據此，原法院確定系
    爭訴訟費用額如原裁定主文所示之金額，於法並無不合。抗
    告人猶執前詞，指摘原裁定不當，求予廢棄，為無理由，應
    予駁回。
四、據上論結，本件抗告為無理由，應依民事訴訟法第495條之1
    、第449條第1項、第95條、第78條，裁定如主文。
中    華    民    國   100    年    4     月    21    日
                民事第三庭    審判長法  官  陳照德
                                    法  官  朱  樑
                                    法  官  曾謀貴
以上正本係照原本作成。
不得再抗告。
                                    書記官  陳慈傳
中    華    民    國   100    年    4     月    22    日
                                                      Ａ